tr: Bardak şekilleri: Kavisli; Kloş; Yuvarlak; Kare; Konik; Diğer
zh-CN: 饮具形状: 弧形; 开口形; 圆形; 方形; 锥形; 其他
th: รูปทรงของแก้วเครื่องดื่ม: โค้ง; แฟลร์; ทรงกลม; ทรงเหลี่ยม; ตัดเฉียง; อื่นๆ
sk-SK: Tvar nápojovej súpravy: Zaoblený; Pilsner; Okrúhly; Štvorcový; Zúžený; Iné
ko: 음료 용기 모양: 곡선형; 플레어; 라운드; 스퀘어; 테이퍼드; 기타
nb: Form på drikkekar: Buet; Utsvingt; Rund; Firkantet; Avsmalnet; Annet
pt-PT: Formato de copos e similares: Curvado; Alargado; Redondo; Quadrado; Afunilado; Outro
el: Σχήμα εξοπλισμού ποτηριών: Καμπυλωτή; Καμπάνα; Στρογγυλό; Τετράγωνο; Κωνική; Άλλο
cs: Tvar nápojového skla: Zaoblené; Zvonové; Kulaté; Hranaté; Kuželové; Jiné
it: Forma del bicchiere: Curvo; Svasato; Rotondo; Quadrato; Affusolato; Altro
hu: Ivóedények alakja: Ívelt; Öblös; Gömbölyű; Négyszögletes; Alul keskenyedő; Egyéb
es: Forma de cristalería: Curvado; Acampanado; Redondo; Cuadrado; Cónico; Otros
nl: Vorm van drinkgerei: Gebogen; Uitlopend; Rond; Vierkant; Taps toelopend; Andere
ja: グラス・カップの形状: カーブド; フレア; ラウンド; スクエア; テーパード; その他
sv: Form på glas och karaffer: Rundad; Utsvängd; Rund; Fyrkantig; Konisk; Övrigt
sl-SI: Oblika kompleta za pitje: Ukrivljena; Zvonasta; Okrogla; Kvadraten; Stožčasta; Drugo
fi: Juoma-astian muoto: Kaareva; Levenevä; Pyöreä; Neliömäinen; Kapeneva; Muu
de: Trinkbehälterform: Gebogen; Ausgestellt; Kreis; Quadrat; Abgeschrägt; Sonstiges
fr: Forme des articles de boisson: Incurvée; Évasé; Rond; Carré; Conique; Autre
zh-TW: 飲用杯具形狀: 弧形; 喇叭形; 圓頭; 方頭; 錐型; 其他
pl: Kształt naczynia do napoju: Zakrzywiony; Rozszerzający się ku górze; Okrągły; Kwadratowy; Zwężany; Inne
vi: Hình dạng đồ đựng đồ uống: Cong; Loe; Tròn; Vuông; Vót nhọn; Khác
lt-LT: Gėrimo indo forma: Lenktos; Platėjančios; Apvalios; Kvadratinės; Smailėjančios; Kita
ru: Форма посуды для напитков: Изогнутый; Расклешенный; Круглый; Квадратный; Конический; Другой
en: Drinkware shape: Curved; Flared; Round; Square; Tapered; Other
hr-HR: Oblik posuđa za napitke: Zaobljene; Zvonolike; Okrugle; Kvadratne; S konusnim dnom; Ostalo
ro-RO: Formă articole pentru băuturi: Curbată; Evazată; Rotundă; Pătrată; Conică; Altele
da: Form på glas- og kopstel: Buet; Flare; Rund; Firkant; Tilspidset; Andet
bg-BG: Форма на съдове за напитки: Извит; Разширен; Кръгъл; Квадратен; Конусовиден; Други
pt-BR: Formato de utensílios para bebidas: Curvado; Flare; Redondo; Quadrado; Cônico; Outro